【裁判字號】    98,台抗,879
【裁判日期】    981105
【裁判案由】    停止執行
【裁判全文】
最高法院民事裁定              九十八年度台抗字第八七九號
再 抗告 人  甲○○
訴訟代理人  黃介南律師
            陳宜鴻律師
上列再抗告人因與相對人聯成加油站有限公司間聲請停止執行事
件，對於中華民國九十八年七月三十一日台灣高等法院裁定（九
十八年度抗字第一二二五號），提起再抗告，本院裁定如下：
    主  文
再抗告駁回。
再抗告程序費用由再抗告人負擔。
    理  由
按對於抗告法院所為抗告有無理由之裁定再為抗告，僅得以其適
用法規顯有錯誤為理由，為修正後民事訴訟法第四百八十六條第
四項所明定。此項規定，依強制執行法第三十條之一，於強制執
行程序準用之。又所謂適用法規顯有錯誤，係指原裁定就其取捨
證據所確定之事實適用法規顯有錯誤而言，不包括理由不備、矛
盾或漏未斟酌證據，及認定事實錯誤之情形在內。次按法院依強
制執行法第十八條第二項規定，以裁定命債務人供擔保後停止強
制執行，其擔保金額之多寡應如何認為相當，原屬於法院職權裁
量之範圍，如已斟酌債權人因停止強制執行不當所應受之損害為
衡量之標準，即非當事人所可任意指摘。本件相對人以其向台灣
士林地方法院（下稱士林地院）提起債務人異議之訴為由，聲請
裁定停止該法院九十八年度執助字第一五號執行事件（下稱系爭
執行事件），士林地院於民國九十八年六月三日以九十八年度聲
字第七二三號裁定准相對人以新台幣五百八十八萬八千三百四十
二元供擔保後，系爭執行事件之強制執行程序，於該訴訟事件終
結前應予停止。再抗告人不服，提起抗告。原法院以：相對人係
以其取得系爭房屋之典權為由，而提起債務人異議之訴，則再抗
告人因本件供擔保停止執行所受之損害，應係系爭房地於停止執
行期間內無法使用，致受有相當租金之損害。以系爭房地現值總
價年息百分之五作為租金計算之基準，並參以再抗告人就系爭房
地之應有部分為三分之一，預估上開債務人異議之訴約三年為終
結期限，認前開擔保金額為適當。因而維持士林地院之裁定，駁
回再抗告人之抗告。再抗告意旨，猶執陳詞指摘原裁定為不當，
核其所陳乃屬事實認定當否之問題，要與原裁定是否適用法規顯
有錯誤無涉，本件再抗告，自難認為合法。
據上論結，本件再抗告為不合法。依強制執行法第三十條之一，
民事訴訟法第四百九十五條之一第二項、第四百八十一條、第四
百四十四條第一項、第九十五條、第七十八條，裁定如主文。
中    華    民    國  九十八  年   十一   月    五    日
                      最高法院民事第四庭
                          審判長法官  許  澍  林
                                法官  黃  秀  得
                                法官  許  正  順
                                法官  魏  大  喨
                                法官  林  大  洋
      本件正本證明與原本無異
                                      書  記  官
中    華    民    國  九十八  年   十一   月   十八   日
                                                     Ｒ


司法院資訊處製作；財團法人民間司法改革基金會備份。
